臺灣高雄地方法院刑事判決　　　　　　95年度簡上字第1390號
上　訴　人
即　被　告　丙○○
上列被告因妨害公務案件，不服高雄地方法院高雄簡易庭95年度
簡字第5794號中華民國95年10月23日第一審判決（聲請簡易判決
處刑案號：95年度偵字第14168 號）提起上訴，本院判決如下：
    主  文
上訴駁回。
    事  實
一、丙○○於民國95年4 月間擔任高雄縣林園鄉鄉民代表，甲○
    ○則係高雄縣政府警察局林園分局（下稱林園分局）分局長
    。緣中國石油股份有限公司林園廠區（下稱中油公司林園廠
    區）於同年4 月間曾發生火災事件，中油公司林園廠區廠方
    遂通知林園鄉代表會、社區發展協會等單位，於同月26日上
    午10時許，在址設高雄縣林園鄉○○○路3 號中油公司林園
    廠區環管大樓B11 會議室舉辦「甲苯廠氣爆火警說明會」，
    並協調林園分局派遣員警到場維持秩序。嗣甲○○於同日上
    午10時35分帶隊進駐中油公司林園廠區上址會議室內維持會
    場秩序，並向在場人士說明警方立場之際，在場之丙○○明
    知甲○○係依法到場執行維持秩序勤務之公務員，竟基於侮
    辱公務員之犯意，當場對執行職務之公務員甲○○辱罵：「
    何以會將所有警力派遣到現場... 你分局長是在做什麼的，
    是吃屎的」等語出言侮辱（均為台語），經在場員警制止後
    ，丙○○仍接續以「吃屎」等語辱罵（妨害名譽部分未據甲
    ○○告訴）。
二、案經高雄縣政府警察局林園分局報請臺灣高雄地方法院檢察
    署檢察官偵查起訴。
    理  由
壹、證據能力方面：按被告以外之人於偵查中向檢察官所為陳述
    ，除顯有不可信之情況者外，得為證據，刑事訴訟法第159
    條之1 第2 項定有明文。查本件證人甲○○於檢察官偵查中
    具結後證述，並無證據顯示檢察官在偵查時有不法取供之情
    形，亦查無證據顯示上開證述有顯不可信之情況，依上開說
    明，其於偵查中之證言具有證據能力。況被告於本院準備程
    序中已就證人甲○○偵查中證述之證據能力表示不爭執，復
    未於言詞辯論終結前聲明異議，經本院審酌證人甲○○於偵
    查中證述已經具結，且無受不法取供之情況，亦屬適當而得
    為證據。
貳、實體方面：
一、訊據被告丙○○固坦承其於上開時地，有以上開言詞辱罵甲
    ○○，及當時甲○○是穿著警察制服，有向民眾表明自己是
    分局長，是帶隊要來維持治安等情，惟矢口否認有何侮辱依
    法執行職務之公務員之犯行，辯稱：當時甲○○並不是在執
    行公務，伊認為甲○○是在引誘人民犯罪云云。經查：
（一）被告於95年4 月26日10時35分許，在高雄縣林園鄉○○○
      路3 號中油公司林園廠區環管大樓B11 會議室，當場接續
      以「何以會將所有警力派遣到現場... 你分局長是在做什
      麼的，是吃屎的」、 「吃屎」等語罵甲○○乙節，業據
      被告供承在卷，且據證人甲○○於檢察官偵訊時證述綦詳
      （見偵卷第25頁至第26頁），復經檢察官勘驗現場錄影帶
      明確，有勘驗筆錄1 份在卷可稽（參偵卷第28頁），上開
      事實，堪以認定。
（二）又甲○○當日到場係執行維持秩序勤務之事實，業據證人
      李沐仙於偵查時結證稱：中油公司林園廠區前因氣爆而有
      五、六百人圍廠事件，故此次說明會應中油公司林園廠區
      要求至現場維持秩序，其依據為警察職權行使法第28條，
      此次勤務並經陳報高雄縣政府警察局核備，伊當天帶隊至
      現場，有著制服，並有對民眾表明伊為分局長等語明確（
      見偵卷第25頁至第26頁），復經證人即中油公司林園廠執
      行長室顧問黃清賢；證人即中油公司林園廠服總務組管理
      師乙○○均於本院證述：當時有警察到場維持秩序，在場
      警察有穿制服，帶隊的分局長也有穿制服等語明確（參本
      院卷第34頁至第39頁），復有高雄縣政府警察局林園分局
      95年6 月28日高縣林警督字第0950008559號函文、勤務分
      配表、執行「0426」專案工作安全維護警力部署表等在卷
      可佐，甲○○係依法執行公務之公務員乙節，洵堪認定。
      況被告亦不諱言當時甲○○是穿著警察制服，有向民眾表
      明自己是分局長，是帶隊要來維持治安之情，僅空言辯駁
      伊認為甲○○當時係引誘民眾犯罪，不是在執行公務云云
      ，無足採之。
（三）按侮辱者，係指行為人不指出具體事實，而公然對他人為
      輕蔑之表示者，足以影響他人之人格及社會地位，且僅以
      抽象之言語或動作為侵害即已足，不以散布於眾為必要。
      查被告於甲○○執行公務時，以「吃屎」等言詞辱罵，衡
      情，前開指摘自足以對於甲○○之人格及社會地位，達到
      貶損其評價之程度，係屬侮辱之行為，至為明確。
（四）綜上所述，被告所辯顯係卸責之詞，不足採信。是以本件
      被告犯罪事證明確，其犯行洵堪認定，應依法論科。
二、核被告所為係犯刑法第140 條第1 項之侮辱依法執行職務之
    公務員罪。被告在前開時、地，先後以「何以會將所有警力
    派遣到現場... 你分局長是在做什麼的，是吃屎的」、「吃
    屎」辱罵公務員甲○○，係基於單一侮辱之犯意而為之數個
    舉動，因其侵害之法益同一，且數行為係在密切接近之時間
    、相同之地點實施，各行為之獨立性極為薄弱，依一般社會
    健全觀念，在時間差距上，難以強行分開，在刑法評價上，
    應視為數個舉動之接續施行，應屬接續犯，而為包括之一罪
    。被告犯罪既已明確，原審引依刑法第2 條第1 項前段、修
    正前（下同）刑法第140 條、刑法第41條第1 項前段，罰金
    罰鍰提高標準條例第1 條前段、修正前罰金罰鍰提高標準條
    例第2 條之規定，並審酌被告於員警依法執行職務時，以污
    穢言詞辱罵，傷害公務員尊嚴，蔑視國家公權力，行為自應
    受相當程度之刑事非難，並考量其犯後否認犯行之態度，犯
    罪之手段、動機、目的、智識程度等等情，量處拘役40日，
    並諭知易科罰金之折算標準，經核其認事用法均無違誤，量
    刑亦屬允當。被告上訴意旨，否認犯罪，指摘原判決不當，
    為無理由，應予駁回。
據上論斷，應依刑事訴訟法第455 條之1 第1 項、第3 項、第36
8 條，判決如主文。
本案經檢察官高嘉惠到庭執行職務。
中　　華　　民　　國　　96　　年　　1 　　月　　26　　日
                  刑事第四庭    審判長法  官　郭玫利
                                      法  官  陳振嘉
                                      法  官  林意芳
以上正本證明與原本無異。
不得上訴。
中　　華　　民　　國　　96　　年　　1 　　月　　26　　日
　　　　　　　　　　　　　　　　　　　書記官  曾秀鳳
附錄本案論罪科刑法條全文：
中華民國刑法第140條
(侮辱公務員公署罪)
於公務員依法執行職務時，當場侮辱，或對於其依法執行之職務
公然侮辱者，處6 月以下有期徒刑、拘役或100 元以下罰金。
對於公署公然侮辱者亦同。
